臺灣桃園地方法院刑事判決　　　　　　　93年度訴字第1840號
公　訴　人　台灣桃園地方法院檢察署檢察官
被　　　告　甲○○　男　32歲.
　　　　　　　　　　巷17號
被　　　告　乙○○　男　34歲.
被　　　告　丙○○
上　二　人
選任辯護人　沈朝標律師
被　　　告　戊○○　男　31歲.
　　　　　　　　　　號
選任辯護人　蕭萬龍律師
被　　　告　己○○　男　32歲.
　　　　　　　　　　　巷13號.
被　　　告　辛○○
選任辯護人　呂福元律師
被　　　告　壬○○　男　26歲.
　　　　　　　　　　　號4樓
被　　　告　癸○○　男　33歲.
　　　　　　　　　　　巷28弄.
被　　　告　丁○○　男　32歲.
選任辯護人　呂福元律師
上列被告因詐欺等案件，經檢察官提起公訴（93年度核退偵字第
22 號）， 本院判決如下：
    主  文
丁○○、戊○○共同以犯詐欺取財罪為常業，各處有期徒刑參年
陸月。扣案如附表二編號一至十九之財物均沒收。
甲○○、乙○○、己○○、壬○○、癸○○共同以犯詐欺取財罪
為常業，甲○○、己○○各處有期徒刑貳年；乙○○處有期徒刑
壹年拾月；壬○○、癸○○各處有期徒刑壹年捌月。扣案如附表
二編號一至十九之財物均沒收。
丙○○共同以犯詐欺取財罪為常業，處有期徒刑壹年陸月。緩刑
肆年。扣案如附表二編號一至十九之財物均沒收。
辛○○幫助意圖為自己不法之所有，以詐術使人將本人之物交付
，累犯，處有期徒刑參月，如易科罰金，以參佰元折算壹日。
    事  實
一、辛○○前有麻藥、煙毒（廢止前）等前科，曾因煙毒案件，
    經台灣台中地方法院以八十三年度訴字第一一號，判處有期
    徒刑三年二月確定，於民國八十四年七月三日經縮刑假釋出
    監，並於八十七年七月三日假釋期滿執行完畢（構成累犯）
    ；丁○○前有公共危險前科，曾因槍砲案件，經本院以八十
    五年度訴字第二０九號，判處有期徒刑七月確定，於八十六
    年七月三十一日縮刑期滿執行完畢（不構成累犯）。
二、詎丁○○仍不知悔悟，復與戊○○共同意圖為自己不法之所
    有，基於常業詐欺取財、洗錢之犯意聯絡，自民國九十一年
    間十月間某日起（起訴書誤植為三月間，應予更正），各出
    資新台幣（下同）七萬五千元，在桃園縣境合組詐騙集團，
    以每件詐騙金額之二至三成作為報酬，分別於九十一年十月
    、十一月間，僱用具常業詐欺犯意聯絡之甲○○、乙○○、
    壬○○、己○○、癸○○、丙○○擔任成員，並在桃園縣中
    壢巿環西路乙○○租處成立詐騙據點，以誠徵司機為名，利
    用電話進行詐騙。該集團成員分別以代號紀錄業績，戊○○
    代號「爽」、丁○○代號「元」、乙○○代號「炮」、甲○○代號「宏」、己○○代號「寬」、癸○○代號「立」、壬○○代號「順」、丙○○代號「惠」，並均恃此維生。
三、丁○○等八人之詐騙手法，係由戊○○負責在自由時報、中
    國時報等全國性各大報刊登應徵司機廣告，並透過報紙廣告
    購買人頭存摺及提款卡、電話門號，丁○○與戊○○並負責
    提供行動電話ＳＩＭ卡、行動電話、進行詐騙之教育手冊，
    並利用不知情之刻印行，偽刻「立大企業社」、「王美玲」
    、「林玉珍」印章各一枚預備供犯罪之用，足生損害於立大
    企業社及王美玲、林玉珍本人；而甲○○、壬○○、己○○
    、癸○○、乙○○、丙○○六人則每日負責接聽電話，求職
    者來電後，渠等各捏稱「周經理」、「沈經理」、「李經理
    」、「邱經理」、「張經理」、「蔡經理」、「立經理」、
    「黃經理」、「顏經理（小姐）」等不實職稱，並謊稱公司
    提供賓士等高級轎車接送客戶，並向對方索取個人基本資料
    ，另要求職者到約定地點碰面，其等再透過電話聯絡外圍之
    助理「傑瑞」、「古俊忠」、「謝育任」、「粘春連」、「
    周承諺」、「吳源斌」、「蔡家信」等人（姓名年籍均不詳
    ，下稱「傑瑞」等人）前往約定地點後，其等再以電話佯稱
    須以財物擔保使用上開高級轎車，使求職者陷於錯誤，遂交
    付如附表一所示之現款或繳交其他有價財物予助理，並為掩
    飾、隱匿其自己犯罪所得財物或財產上利益，再由該助理匯
    入該集團指定之人頭帳戶內，由該集團成員持金融卡領取詐
    得之金額。嗣庚○○於九十一年十二月二日，在自由時報上
    見該集團刊登之廣告，撥打電話聯絡，遂遭捏稱為「沈經理
    」之己○○詐騙，在台北巿希爾頓飯店前交付金項鍊一條、
    諾基亞牌8210型行動電話一支予該集團不詳姓名年籍助理。
    而子○○於九十一年十二月三十日，在中國時報上見該集團
    刊登之廣告，撥打電話聯絡，亦遭捏稱為「沈經理」之己○○詐騙，在台北火車站東三出口前，交付新台幣（下同）二
    萬元予該集團不詳姓名年籍助理「傑瑞」等人；另被害人葉
    雪鳳、黃燕飛、王品華、韋秋蘭、黃佳賢、楊張春錦、吳平
    舜、周永岩及黃施崇（下稱葉雪鳳等九人），亦先後於該段
    時間受騙於上開被告丁○○等八人所捏稱之「李經理」、「
    周經理」、「顏經理」、「沈經理」、「蔡經理」、「顏小
    姐」等人，並分別由葉雪鳳於台北市興安郵局門口；黃燕非
    、楊張春錦於台北市○○○路晶華酒店；王品華、吳平舜、
    周永岩於高雄市○○路某飯店內；韋秋蘭於高雄市○○路麥
    當勞門口、黃佳賢於台北火車站門口；黃施崇於台北市大亞
    百貨隔壁飯店門口等處，交付如附表一編號三至十一所示二
    萬元至二十萬元不等金額之現款。
四、另辛○○明知丁○○等八人集團進行詐騙，竟基於幫助渠等
    詐欺之犯意，自九十一年十二月二十七日起，以五千元之代
    價，提供桃園縣楊梅鎮○○○路○段三五一巷八十弄十三號
    六樓其租住處予上開集團使用，供做詐騙據點。迄至九十二
    年一月二日十二時許，為警在辛○○上開住處當場查獲丁○○、丙○○、乙○○、癸○○、壬○○、己○○、甲○○、
    辛○○等八人，並扣得如附表二所示供詐騙用、供犯罪預備
    及犯罪所得之行動電話十五支、遠傳易付卡六盒、易付卡二
    十八片、帳冊一本、金融卡四枚、教育簿冊六本、計算紙一
    本、代號業績名冊一本、一萬五千六百六十三元、公款盒一
    只、應職者紀錄表五十四張、白板一面、月曆一頁、刊登廣
    告範本一頁、該集團公款支出明細一頁、申請電話明細一頁
    及偽造之「立大企業社」、「王美玲」、「林玉珍」印章各
    一枚。
五、案經桃園縣政府警察局中壢分局報告暨庚○○、子○○告訴
    由台灣桃園地方法院檢察署檢察官偵查起訴及移送併辦。
   理  由
一、上開犯罪事實，業據被告丁○○、戊○○、壬○○、己○○
    、癸○○、甲○○、乙○○、丙○○及辛○○等人於警詢、
    檢察官偵訊及本院審理中坦承不諱，核與被害人即告訴人庚○○、子○○等人之警詢、本院審理時之指訴、及被害人葉
    雪鳳等九人於警詢之指訴相符，並有供詐騙用之行動電話十
    五支、遠傳易付卡六盒、易付卡ＩＣ片共二十八片、帳冊一
    本、金融卡四枚、教育簿冊六本、計算紙一本、代號業績名
    冊一本、一萬五千六百六十三元、公款盒一只、應職者紀錄
    表五十四張、白板一面、月曆一頁、刊登廣告範本一頁、該
    集團公款支出明細一頁、申請電話明細一頁扣案及偽造之「
    立大企業社」、「王美玲」、「林玉珍」印章各一枚、上開
    扣案證物之照片十八張附卷足資佐證。經查：
  (一)丁○○、戊○○二人發起籌組此常業詐欺集團，具體任務分
    工及運作如下：
    (1)先由戊○○負責在自由時報、中國時報等全國性各大報刊
      登「女主角娛樂事業機構」、「雲頂」、「嘉年華」、天
      堂鳥」、「金字塔俱樂部」、「澀女郎」、「風采」等不
      實名稱之公司行號，應徵司機、女司機之廣告，並透過報
      紙廣告購買人頭存摺、提款卡四張、易付卡電話門號，丁○○與戊○○並負責提供行動電話ＳＩＭ卡、易付卡ＩＣ
      片共二十八片等，供以裝置於扣案之行動電話十五支，作
      為刊登廣告、聯絡詐騙求職者及轉接電話使用之事實，有
      刊登廣告之報紙三張、刊登公司名稱及聯絡手機號碼計劃
      表二張、提款卡影本四張附卷足參。
    (2)而甲○○、壬○○、己○○、癸○○、乙○○、丙○○等
      六人（下稱甲○○等六人）加入該詐騙集團後，每日負責
      接聽電話，乙○○自稱「周經理」、己○○騙稱「沈經理
      」、「邱經理」、壬○○自稱「張經理」、癸○○自稱「
      立經理」等不實職稱，顯見被告自始即有恃此維生詐欺取
      財之犯意聯絡無訛；且被告丁○○等八人分別以代號紀錄
      業績，戊○○代號「爽」、丁○○代號「元」、乙○○代
      號「炮」、甲○○代號「宏」、己○○代號「寬」、癸○○代號「立」、壬○○代號「順」、丙○○代號「惠」之
      事實，除有甲○○等六人於警、偵訊之供述外，並有丁○○、戊○○二人之供述可佐，並有代號業績名冊一紙扣案
      可憑，以及被害人庚○○等十一人之警詢證述足資佐證。
    (3)且彼等六人以扣案如附表二之計算紙記載應徵者資料、以
      帳冊記錄業績分錢，並由彼等以所購入人頭帳戶洗錢，再
      以扣案金融卡輪流將被害人所入匯款項提款朋分；另扣案
      之教育手冊六本，係由丁○○購入一本後再由彼等抄寫各
      一本，依上面所載對談方式教育訓練其他被告，據以詐騙
      求職之被害人；白板一面作為臨時記錄用，並以月曆註記
      刊登廣告日期，並依戊○○所書寫之扣案廣告範本內容刊
      登，引誘求職者陷於錯誤來電對談。以上分據被告甲○○
      等六人於警詢、檢察官偵訊及本院審理中供述明確，核與
      上開扣案證物、被告丁○○及戊○○於警詢、檢察官偵訊
      之供述、告訴人庚○○、子○○之指訴印證相符。
  (二)再彼等係採「論件計酬」方式企業化經營：
    (1)先由丁○○、戊○○各出資七萬五千元作為公款使用，並
      由丁○○以外其餘七名被告輪流做為值日生，輪值記帳，
      爾後上開公款若有不足，再由丁○○與戊○○就詐騙所得
      勻支供應，扣案之公款一萬五千六百六十三元為以前詐騙
      所得的錢，供做公費備用金等情，業經被告丁○○、戊○○於本院審理時供述明確，並有扣案之現金即公款一萬五
      千六百六十三元、公款盒一只及支付款項紀錄表一張附卷
      足憑。
    (2)且渠等共同行騙所得贓款，以「論件計酬」即業績制方式
      ，由外圍助理「傑瑞」等人先抽取一成，餘額由接聽電話
      行騙之被告甲○○等六人各抽分二成至四成，其餘交由丁○○、戊○○二人朋分，錢一匯入即行提領分贓；再被告
      甲○○、壬○○、丙○○各分（抽）得二成之酬庸，迄案
      發止已各分得約五萬二千元、一萬元、一萬元不等金額；
      乙○○、己○○、癸○○可分得三成之酬庸，各分得約三
      萬多元、五、六萬元、五、六千元不等金額，有甲○○等
      六人於警詢、偵訊及本院審理時坦承詳細經過在案可稽，
      並與被告丁○○、戊○○之供述比對一致，亦有被害人庚○○等十一人警詢證述足堪佐證。
    (3)又被告丁○○等八人俟對方受騙後，要求職者到約定地點
      碰面，再以電話聯絡外圍助理「傑瑞」等人前往約定地點
      後，其等再以電話佯稱須以財物擔保使用上開高級轎車，
      使求職者陷於錯誤，遂付現款或繳交其他有價財物予彼等
      助理，此種聯絡方式均為丁○○、戊○○所指導，並於高
      雄、台北各約聘助理若干名（如「傑瑞」、「古俊忠」、
      「謝育任」「粘春連」、「周承諺」、「吳源斌」、「蔡
      家信」等人），負責出面收款或令被害人將款項匯入渠等
      事先購入之人頭帳戶內，被告丁○○等八人旋以自報紙上
      廣告買來人頭帳戶之扣案提款卡四張，分別將款項提領，
      再按上開約定成數朋分，並以此方法掩飾或隱匿渠等因自
      己重大犯罪所得財物，上開事實除據被告丁○○、戊○○
      於警詢、偵訊時坦承外，並有被告甲○○等六人之供述、
      告訴人、被害人庚○○等十一人之證述在卷佐參。
    (4)如附表一編號一至十一所示之被害人庚○○等十一人，在
      看到被告丁○○等八人於自由時報、中國時報等報紙刊登
      上述不實名稱之應徵廣告及所留行動電話後，紛向被告等
      人聯絡並受到上揭詐術所騙，因而陷於錯誤，告訴人庚○○向「沈經理」即被告己○○應徵，當場交付出面之助理
      「傑瑞」金項鍊一條（值一萬七千元）、諾基亞牌8210型
      行動電話手機一支（值一萬四千元）；告訴人子○○亦受
      騙於「沈經理」，當場交付助理「傑瑞」二萬元；另被害
      人葉雪鳳受騙於「李經理」，交付現款十萬元、匯款十萬
      元；黃燕飛受騙於「周經理」，交付四萬元；王品華亦受
      騙於「周經理」，交付二萬元；韋秋蘭受騙余「顏經理」
      ，交付三萬六千元；黃佳賢受騙於「周經理」，交付二萬
      元；楊張春錦受騙於「沈經理」，交付三萬元；吳平舜受
      騙於「蔡經理」，交付二十萬元；周永岩受騙於「周經理
      」，交付五萬元；黃施崇受騙於「顏小姐」，並交付五萬
      八千元等情，有告訴人庚○○等十一人於警詢之證述、庚○○、子○○於本院之陳述可參，且有被害人葉雪鳳提出
      之匯款單影本一件在卷可稽；此外，於本院審理中，被告
      戊○○已代被告九人將上開款項退還被害人郭、顏二人，
      亦有和解書二紙在卷足資佐證。
    (5)另被告丁○○為使其詐騙集團順利運作逃避警方追緝，亦
      利用不知情之刻印行偽刻「立大企業社」、「王美玲」、
      「林玉珍」印章各一枚，假冒上開名義預備供彼等集團成
      員看報紙對外聯絡購買帳戶、存摺及提款卡等物時，要向
      快遞公司簽領所用，雖尚無行使偽造文書之具體證據扣案
      ，惟上開偽造印章犯行，業經丁○○、戊○○於本院審理
      時坦承在案，且上開印章之名義人，既非被告丁○○等八
      人，復有上開偽造印章三枚扣案可憑，是被告丁○○為遂
      行其常業詐欺行為，方法上另有偽造上開印章之犯行，堪
      以認定。
  (三)又被告辛○○固辯稱：伊於原承租未到期限內（九十一年四
    月十日至九十二年四月十日，月租七千元），自九十一年十
    二月二十七日起，以五千元之代價，提供上揭租住處之二房
    一廳予丁○○等八人使用，自己保留一房，伊未參與丁○○
    等人之刊登廣告、電話詐騙、收受詐款、洗錢提領、分贓等
    詐欺取財之構成要件行為等語，經核對卷附房屋租賃契約書
    一份無誤，且與被告丁○○、戊○○均供承：僅向辛○○承
    租系爭房屋約一周，渠等八人復未向辛○○吐露行騙被害人
    經過，辛○○亦未實際在場參與運作、聽聞渠等八人打電話
    詐騙細節等語對照一致。惟其明知丁○○等八人係租屋對外
    行騙，仍基於幫助詐欺之犯意，供做電話詐騙據點等情，亦
    經被告辛○○於警詢、審理中坦承在案，並與丁○○、戊○○、丙○○於警詢、檢察官偵訊及本院審理中供述屬實，互
    核一致，堪認被告辛○○僅係基於幫助被告丁○○等八人詐
    欺之犯意而已，並無幫助被告丁○○等八人常業詐欺、洗錢
    之犯意可言，亦不知丁○○等八人收買人頭帳戶掩飾、隱匿
    犯罪所得之事，是公訴人此部分認係幫助常業詐欺之犯意一
    節，尚有誤會，應予敘明。
  (四)上開被告丁○○等八人及辛○○之前揭自白，核與卷內積極
    證據相符，洵堪採信；是渠等九人確有常業詐欺、洗錢、偽
    造印章、幫助詐欺等行為，事證明確，犯行堪以認定，均應
    依法予以論科。
二、按共同正犯應就全部犯罪結果共負責任，故正犯中之一人其
    犯罪已達於既遂之程度者，其他正犯亦應以既遂論科（最高
    法院二十九年上字第三六一七號判例參照）。次按刑法第三
    百四十條之常業詐欺罪，係指以犯詐欺行為維生之事業者而
    言，苟恃此維生，縱其兼有其他工作或職業，亦足構成該條
    之罪（最高法院四十五年台上字第一一八八號判例參照）；
    且常業犯係指反覆以同種類之行為為目的之社會活動職業性
    犯罪而言，凡藉該犯罪以為日常謀生之職業，而有事實上之
    表現為已足，並不以犯罪時間之長短為標準。再刑法第三百
　　四十條所謂以犯第三百三十九條之罪為常業者，係指專以觸
  　犯該法條之罪，為其日常生活之職業者而言，故該法第三百
    四十條為第三百三十九條犯罪之加重態樣，性質上屬多數行
　  為之集合犯，法律上擬制為一罪，即學理上所稱之實質上一
    罪。其反覆從事之多數行為相互間並不發生連續犯、牽連犯
    或想像競合犯裁判上一罪之問題（最高法院九十二年度台上
　　字第一五○一號判決、九十三年度台上字第三五六０號判決
　  參照）。本件被告丁○○等八人自九十一年十月間至九十二
    年一月二日案發，恃以經營詐騙集團獲利謀生，均有常業詐
    欺之犯意與犯行；又雖告訴人庚○○等十一人均先後、分別
    遭被告丁○○等八人捏稱「周經理」、「沈經理」、「李經
    理」、「邱經理」、「張經理」、「蔡經理」、「顏經理（
    小姐）」等不實職稱詐欺取財既遂，被告丁○○等八人基於
    共同正犯之犯意聯絡、行為分擔，仍應就全部犯行負共同正
    犯之責，且不另論以連續犯。
三、核被告丁○○、戊○○、壬○○、己○○、癸○○、甲○○
    、乙○○、丙○○所為，係犯刑法第三百四十條常業詐欺罪
    、洗錢防制法第九條第一項之罪；被告丁○○則另犯刑法第
    二百十七條之偽造印章罪。公訴人雖未論及此部分犯罪事實
    ，惟此部分與上開有罪部分有方法、結果之牽連關係，為起
    訴效力所及，本院自得一併審究。被告丁○○等八人與該集
    團姓名年籍不詳之助理「傑瑞」等人間，就上開詐欺取財、
    洗錢等犯行，互有犯意聯絡及行為分擔，依刑法第二十八條
    規定，均應論以以共同正犯。被告丁○○利用不知情之刻印
    行偽造印章，應屬間接正犯。又被告辛○○所為，係犯刑法
    第三百三十九條、第三十條第一項之幫助詐欺取財罪。檢察
    官就被告辛○○部分以刑法第三百四十條常業詐欺罪之幫助
    犯起訴，尚有未洽，惟起訴之基本犯罪事實同一，本院依刑
    事訴訟法第三百條規定，變更檢察官所引應適用之法條。又
    被告丁○○等八人所犯上開常業詐欺、洗錢二罪，被告丁○○就其所犯常業詐欺、偽造印章二罪，均有方法、結果之牽
    連關係，為裁判上一罪，應依刑法第五十五條後段，應從一
    重之常業詐欺罪處斷。再被告辛○○前因煙毒案件，經台灣
    台中地方法院以八十三年度訴字第一一號，判處有期徒刑三
    年二月確定，於八十七年七月三日假釋期滿執行完畢，其於
    五年以內再犯本件有期徒刑以上之罪，為累犯，應依刑法第
    四十七條加重其刑；又其本件為詐欺罪之幫助犯，依刑法第
    三十條第二項，從犯之處罰，得按正犯之刑減輕之，並因刑
    有加、減，依法先加後減之。爰審酌被告丁○○、戊○○、
    甲○○、壬○○、己○○、癸○○、乙○○、丙○○八人不
    思正途謀生，以詐欺為常業，而依扣案教育簿冊內之字句，
    被告等人對其所為欠缺罪惡、羞恥之心，惡性非輕，並視其
    等犯罪情節輕重、不法利得多寡，戊○○、丁○○為詐騙集
    團之共同出資發起人，惡性較重，獲利最多；甲○○、許瑞
    賢二人雖非發起人，獲利較夥，乙○○亦各詐騙三、四件、
    獲利三萬多元，另壬○○、癸○○二人騙款較少，丙○○因
    失業依附其兄乙○○，亦參與電話詐騙，得款較少；另辛○○僅因房租未到期不甘租金損失，幫助提供部分房廳場地，
    且出租期間尚短，惡性亦淺，並無不法利得等情形，暨其等
    犯罪之動機、目的、手段，犯罪時所受之刺激及其品行、生
    活狀況、智識程度，丁○○為高中肄業、壬○○、癸○○、
    甲○○均為高職畢業、許勝賢、丙○○均為高中畢業、乙○○為國中畢業、辛○○為高工肄業、犯罪所生之損害頗鉅、
    被害人頗多且多數尚未達成和解，及犯罪後坦承犯行、態度
    尚可，並斟酌檢察官之求刑稍有過高等一切情狀，分別量處
    如主文所示之刑，以資懲儆。末查被告丙○○前未曾受任何
    有期徒刑以上刑之宣告，此有臺灣桃園地方法院檢察署刑案
    資料查註紀錄表、台灣高等法院被告全國前案紀錄表各一紙
    附卷可憑，其經此教訓，自當知所惕勉而無再犯之虞，本院
    認上開有期徒刑之宣告，以暫不執行為適當，依刑法第七十
    四條第一款，併予諭知緩刑四年，以勵自新。另被告戊○○
    、丁○○、癸○○、己○○、丙○○等五人前無竊盜、贓物
    、詐欺等前科，亦無犯罪習慣，尚無宣告強制工作之明顯必
    要，核予敘明。
四、至扣案如附表二編號一至十六所示名稱、數量之財物：行動
    電話、遠傳易付卡、易付卡ＩＣ片、帳冊、金融卡、教育簿
    冊、計算紙、代號業績名冊、公款盒、應職者紀錄表、白板
    、月曆、刊登廣告範本、集團公款支出明細、申請電話明細
    ，均係被告丁○○等八人（辛○○除外）所有供犯罪所用、
    供犯罪預備之物及犯罪所得之物，依刑法第三十八條第二、
    三款規定，併應宣告均沒收之；編號十七至十九之偽造「立
    大企業社」、「王美玲」、「林玉珍」印章各一枚，依刑法
    第二百十九條，不問屬於犯人與否，應宣告均沒收之。另附
    表二編號九所扣之現金一萬五千六百六十三元，僅係被告丁○○等八人詐欺所得之款項，尚無證據證明係被告丁○○等
    八人以人頭帳戶洗錢方式所提領，爰不依洗錢防制法第十二
    條第一項諭知沒收，應予敘明。又如附表一編號一至十一所
    示之財物並未扣案，為被告丁○○等八人（辛○○除外）因
    犯洗錢防制法第九條第一項之罪所得之財物，除編號一、二
    財物業經退還、賠償被害人子○○、庚○○外，餘編號三至
    十一之被騙財物，如有起獲，亦應發還被害人，附此敘明。
五、公訴意旨另以：被告丁○○、戊○○二人共同意圖為自己不
    法之所有，基於常業詐欺取財之犯意聯絡，自民國九十一年
    三月間起，在桃園縣境合組詐騙集團，為上開常業詐欺、洗
    錢之行為等語。經查：丁○○、戊○○二人雖於警詢、偵訊
    時坦承：自九十一年四月間起，即開始籌備在報紙上刊登招
    募司機伴遊的廣告等語，惟此部分僅有被告丁○○等二人之
    自白，且九十一年十月以前該段期間既僅係籌備期間，尚未
    有查獲渠等常業詐欺、洗錢犯行之具體事證，而被告甲○○
    等六人於警、偵訊及本院審理時，均供承：係自九十一年十
    月、十一月間陸續被招募、邀約加入詐騙團隊等語明確在卷
    可稽，此外，由扣案之帳冊、計算紙、刊登報紙時日、月曆
    表等相關資料記載顯示運作期間約於同年十月間起至案發日
    止，故被告丁○○等八人之常業詐欺期間，應自九十一年十
    月間起算，始符事實，是此部分尚屬罪證不足，惟公訴人亦
    認此部分與上開論罪部分，有實質上一罪關係，爰不另為無
    罪之諭知，附此敘明。
五、據上論斷，應依刑事訴訟法第299條第1項前段、第300條，
    洗錢防制法第9 條第1 項、第12條第1 項，刑法第11條、第
    28條、第339 條第1 項、第340 條、第217 條、第30條、第
    55條、第47條、第41條第1 項前段、第38條第1 項第2 、3
    款、第219 條、第74條第1 款，罰金罰鍰提高標準條例第1
    條前段、第2 條，判決如主文。
本案經檢察官張啟聰到庭執行職務。
中　　華　　民　　國　　94　　年　　2 　　月　　1 　　日
                  刑事第四庭  審判長法　官　陳世宗
                                    法  官  蘇昭蓉
                                    法  官  李昆南
以上正本證明與原本無異。
如不服本判決，應於送達後10日內，以書狀敘明理由，向本院提
出上訴狀（應附繕本）。
附表一：
編號  被害人    詐騙財物（金額）  價　值    備　  註
一、  庚○○    金項鍊一條　　（一萬七千元）已賠償被害人
                諾基亞8210型行動電話一支
                          　　（一萬四千元）已賠償被害人
二、  子○○    二萬元        　　          已退還被害人
三、  葉雪鳳    現金十萬元、匯款十萬元
四、  黃燕飛    四萬元
五、  王品華    二萬元
六、  韋秋蘭    三萬六千元
七、  黃佳賢    二萬元
八、  楊張春錦  三萬元
九、  吳平舜    二十萬元
十、  周永岩    五萬元
十一、黃施崇    五萬八千元
附表二：
編號  品  名      數      量                 備    註
一、行動電話      十五支
二、遠傳易付卡    六盒
三、易付卡ＩＣ片  二十八片
四、帳冊          一本
五、金融卡        四枚
六、教育簿冊      六本
七、計算紙        一本
八、代號業績名冊  一本
九、現金          一萬五千六百六十三元
十、公款盒        一只
十一、應職者紀錄表五十四張
十二、白板        一面
十三、月曆        一頁
十四、刊登廣告範本一頁
十五、集團公款支出明細一頁
十六、申請電話明細一頁
十七、偽造之「立大企業社」印章一枚
十八、偽造之「王美玲」印章一枚
十九、偽造之「林玉珍」印章一枚
                                    書記官　郭中明
中　　華　　民　　國　　94　　年　　2 　　月　　1 　　日
附本案論罪科刑法條：
刑法第339條第1項（普通詐欺罪）
意圖為自己或第三人不法之所有，以詐術使人將本人或第三人之
物交付者，處五年以下有期徒刑、拘役或科或併科一千元以下罰
金。
刑法第340條：
以犯第三百三十九條之罪為常業者，處一年以上七年以下有期徒
刑，得併科五萬元以下罰金。
